臺灣屏東地方法院刑事判決
111年度原訴字第60號
公  訴  人  臺灣屏東地方檢察署檢察官
被      告  歐詩芸



指定辯護人  本院公設辯護人張宏惠  
上列被告因違反毒品危害防制條例案件，經檢察官提起公訴（11
1年度毒偵字第1388號），因被告於本院準備程序中就被訴事實
為有罪之陳述，經本院告知簡式審判程序之旨，並聽取當事人之
意見後，本院合議庭裁定由受命法官獨任進行簡式審判程序審理
，判決如下：
    主  文
甲○○施用第一級毒品，累犯，處有期徒刑拾月。扣案之玻璃球吸
食器壹組及玻璃球貳只均沒收銷燬。
    事實及理由
一、被告甲○○(下稱被告）所犯為非死刑、無期徒刑、最輕本刑
    為3年以上有期徒刑之罪，亦非高等法院管轄第一審案件者
    ，且於準備程序進行中，被告先就被訴事實為有罪之陳述，
    經告知被告簡式審判程序之旨，並聽取檢察官、被告及辯護
    人之意見後，本院合議庭依刑事訴訟法第273條之1規定，裁
    定進行簡式審判程序，是本件之證據調查，依刑事訴訟法第
    273條之2及第159條第2項規定，不適用傳聞法則有關限制證
    據能力及證據調查之規定。
二、本案犯罪事實及證據，除證據部分另補充「被告甲○○於本院
    準備程序及審理中之自白」外，均引用如附件起訴書之記載
    。
三、按109年1月15日修正公布、109年7月15日生效施行之毒品危
    害防制條例第23條第2項規定「觀察、勒戒或強制戒治執行
    完畢釋放後，3年內再犯第10條之罪者，檢察官應依法追訴
    」。查被告前因施用毒品案件，經本院以110年度毒聲字第7
    80號裁定送觀察、勒戒，因認無繼續施用毒品傾向，於110
    年11月16日執行完畢釋放，並由臺灣屏東地方檢察署檢察官
    以110年度毒偵字第2508號為不起訴處分確定等情，有臺灣
    高等法院被告前案紀錄表在卷可稽（見本院前案卷第32至33
    、42頁），被告復於前揭觀察、勒戒執行完畢釋放後3年內
    再犯本案施用毒品犯行，揆諸前開說明，本案自應依法追訴
    處罰。
四、論罪科刑：
　㈠按海洛因、甲基安非他命分屬毒品危害防制條例第2條第2項
    第1款、第2款規定之第一級毒品與第二級毒品，核被告所為
    ，係犯毒品危害防制條例第10條第1項、第2項之施用第一級
    毒品罪及施用第二級毒品罪。被告於施用前持有第一級毒品
    海洛因、第二級毒品甲基安非他命之低度行為應為施用毒品
    之高度行為所吸收，不另論罪。又被告以一行為同時觸犯上
    開2罪名，依刑法第55條規定，應從一重之施用第一級毒品
    罪處斷。
　㈡經查，被告前因多次施用毒品、持有毒品及違反藥事法案件
    ，經本院以108年度聲字第361號裁定應執行有期徒刑2年2月
    確定，於109年6月30日執行完畢等情，業據臺灣屏東地方檢
    察署檢察官主張明確且提出刑案資料查註紀錄表為證，並有
    臺灣高等法院被告前案紀錄表附卷可參（見本院前案卷第26
    至31頁）。是被告於受有期徒刑執行完畢後，5年內故意再
    犯本案有期徒刑以上之罪，自構成累犯。參照司法院釋字第
    775號解釋文意旨，本院審酌被告曾因同罪質之施用毒品案
    件經徒刑執行完畢後，理應產生警惕作用，往後能因此自我
    控管，不再觸犯有期徒刑以上之罪，然卻故意再犯本案同罪
    質之罪，足見前案之徒刑執行無成效，被告對於刑罰之反應
    力顯然薄弱。本院斟酌上情，認本案應依刑法第47條第1項
    之規定加重其刑。　
　㈢爰審酌被告有違反毒品危害防制條例等前科，猶未能記取教
    訓深切體認毒品危害己身健康之鉅，再次施用第一級毒品海
    洛因、第二級毒品甲基安非他命，確有不該，惟考量被告施
    用毒品固戕害個人健康至鉅，然就他人權益之侵害尚屬有限
    ，且於本院審理中坦承犯行，態度仍屬良好，兼衡其於本院
    審理中自述智識程度為國中肄業、目前無業無收入、已婚有
    1名未成年子女之家庭生活狀況等一切情狀（見本院卷第63
    頁），量處如主文所示之刑。至檢察官雖求處有期徒刑1年
    ，然本院認為依前述量刑事由觀之，主文所示之宣告刑已可
    收懲戒之效，且與被告之罪責相當，是檢察官前揭求刑略嫌
    過重，附此敘明。
五、沒收：
　　扣案之玻璃球吸食器1組、玻璃球2只為被告所有供本件施用
    毒品所用等節，業據被告於本院審理時供明在卷(見本院卷
    第63頁)，又上開玻璃球吸食器1組、玻璃球2只，經警以聯
    華生技醫藥股份有限公司毒物原物二合一簡易快速篩檢試劑
    檢驗，結果呈第二級毒品甲基安非他命陽性反應一情，有初
    步檢驗報告單及檢驗結果附卷可考（見警卷第25、27頁），
    足認上開玻璃球吸食器1組、玻璃球2只內含第二級毒品，且
    無法析離，是應整體視為第二級毒品，而依毒品危害防制條
    例第18條第1 項前段之規定，於被告本案犯行項下諭知沒收
    銷燬。至其餘扣案物，無證據證明與本案有關，爰不予宣告
    沒收。　　　
六、依刑事訴訟法第273條之1第1項、第299條第1項前段、第310
     條之2、第450條第1項、第454條第2項，判決如主文。　　
本案經檢察官林吉泉提起公訴，檢察官王雪鴻到庭執行職務。
中　　華　　民　　國　　111 　年　　11　　月　　29　　日
                  刑事第二庭    法  官  張瑞德
以上正本證明與原本無異。
如不服本判決應於收受判決後20日內向本院提出上訴書狀，並應
敘述具體理由；其未敘述上訴理由者，應於上訴期間屆滿後20日
內向本院補提理由書（均須按他造當事人之人數附繕本）「切勿
逕送上級法院」。
中　　華　　民　　國　　111 　年　　11　　月　　30　　日
                                書記官  李佩玲
附錄本件判決論罪科刑法條：
毒品危害防制條例第10條
施用第一級毒品者，處 6 月以上 5 年以下有期徒刑。
施用第二級毒品者，處 3 年以下有期徒刑。

【附件】
臺灣屏東地方檢察署檢察官起訴書
                                   111年度毒偵字第1388號
　　被　　　告　甲○○　女　00（民國00年0月00日生）
　　　　　　　　　　　　住○○縣○○鄉○○路000巷00號
　　　　　　　　　　　　國民身分證統一編號：Z000000000號
上列被告因違反毒品危害防制條例案件，業經偵查終結，認應提
起公訴，茲將犯罪事實及證據並所犯法條分敘如下：
　　　　　　犯罪事實
一、甲○○前於民國106年間，因施用、持有毒品案件，經臺灣屏
    東地方法院（下稱屏東地院）以106年度審原訴字第2號、第
    5號判決判處有期徒刑9月、9月、9月、4月，上開不得易科
    罰金部分，應執行有期徒刑1年10月，上訴後經撤回上訴而
    確定；復於106年間，因違反藥事法案件，經屏東地院以106
    年度原訴字第15號判決判處有期徒刑5月確定；上開各案，
    經屏東地院以108年度聲字第361號裁定，合併定應執行有期
    徒刑2年2月確定，甫於109年6月30日有期徒刑執行完畢出監
    。且前因施用毒品案件經觀察、勒戒後，於110年11月16日
    執行觀察勒戒完畢出所，仍不知悔改，基於施用第一級及第
    二級毒品之犯意，於111年7月5日19時多許，在屏東縣○○市○
    ○路0巷00弄0號2樓2Ａ處，將海洛因、甲基安非他命置於玻璃
    球內點火吸食其煙霧而施用一級毒品海洛因、二級毒品甲基
    安非他命1次。嗣經警方於翌日17時3分許在該處持搜索票查
    獲，並扣得其所有之玻璃球吸食器1組、玻璃球2只，而為警
    查悉上情。
二、案經屏東縣政府警察局移送偵辦。
　　　　證據並所犯法條
一、證據清單：
（一）被告警訊及偵查中自白：全部犯罪事實。
（二）被告之屏東縣檢驗中心檢驗報告：施用毒品全部犯罪事實
      。
 (三) 扣案之物、搜索票影本、查獲毒品案件報告表
二、核被告所為，係犯毒品危害防制條例第10條第1、2項之罪嫌
    。被告先後施用第一、二級毒品之犯行，係一行為觸犯數罪
    名，為想像競合，請從一重論以施用一級毒品海洛因罪。 
    被告有如犯罪事實所載前科，有本署刑案資料查註紀錄表1 
     份在卷可稽，其於徒刑執畢後5年內故意再犯本件有期徒刑
      以上之罪，罪質相同，為累犯，請依法加重其刑。扣案之
    物，請依法宣告沒收。
三、依刑事訴訟法第251條第1項提起公訴。
　此　致
臺灣屏東地方法院
中　　華　　民　　國　 111　　年　　8 　　月　　26　　日
                               檢察官   林吉泉
本件證明與原本無異 
中　　華　　民　　國　 111　　年　　8 　　月　　30　　日
                               書記官   洪嫈媛